# 请问企业购买的银行理财产品收益可以作为经常性损益吗？

提问人：alony 时间：2015-04-14 15:38:50
请问企业购买的银行理财产品收益可以作为"经常性损益"吗？ 就是那种短期理财、比如 3 个月-6个月，投资银行间票据市场，类似支付宝的那种理财产品。。 我个人认为购买这种理财只是一种定期存款的替代方式，风险很小、收益率基本确定，收益具有可预期和可持续性， 因此个人认为可以作为 经常性损益，大家认为呢？
有没有哪家上市公司对这种理财收益是作为经常性损益处理的啊？ 谢谢！

回答人：chenyiwei
2014 年 3 月会计师事务所专业技术问题的研讨情况通报
一、理财产品的列报及相关收益是否构成非经常性损益 问题：1.企业购买的理财产品应归属于哪类金融资产？2. 应如何在资产负债表中列报？3.理财产品产生的收益是经常性损益还是非经常性损益？ 讨论结果：1.大部分与会者认为，理财产品并非存款，不应计入其他货币资金。企业应根据理财产品的具体条款决定其金融资产分类，并在分类时关注以下事项：（ 1 ）分类为持有至到期投资的理财产品应存在活跃市场报价；（ 2 ）结构性存款等理财产品如果包含必须分拆的嵌入式衍生工具，应当将该嵌入式衍生工具分拆且单独作为衍生工具核算，或者将该理财产品直接指定为以公允价值计量且其变动计入当期损益的金融资产；（ 3 ）结合我国理财产品市场情况，很多保本浮动收益或非保本理财产品没有活跃市场、不包括必须分拆的嵌入式衍生工具，通常应分类为可供出售金融资产。
2.与会者均认为，应根据财务报表列报准则关于流动资产和非流动资产的划分标准，对于构成流动性资产的理财产品列报为其他流动资产。 3.大部分与会者认为，对于理财产品的收益构成经常性损益还是非经常性损益，应谨慎从严把握。对于非投资类上市公司，除非有确凿证据证明购买及持有理财产品是企业日常资金管理行为，否则应将理财产品收益作为非经常性损益。

提问人：WHY8190 时间：2015-08-15 20:02:16
非经常性损益是指“投资收益”？

回答人：chenyiwei
这类短期投资收益被计入非经常性损益的可能性较大，因为与正常经营业务无关且不具有可持续性。

提问人：hrtsex 时间：2016-06-20 11:57:53
陈版，若该部分理财收益计入非经的话，类别是否应该是（二十一）其他符合非经常性损益定义的损益项目 ？上面似乎没有对应的类别！

回答人：chenyiwei
可以用“（七）委托他人投资或管理资产的损益”。

提问人：shiyunhao2 时间：2019-03-11 21:25:05
陈版主，定期存款利息收入计入经常性损益吗

回答人：chenyiwei
可以计入经常性损益。

提问人：alex1122 时间：2019-03-21 11:23:26
陈版主 1 、那银行定期存款的利息收入是放入财务费用-利息收入合适还是投资收益合适？ 2 、如果放到投资收益，然后把该项损益放到经常性损益，是否存在口径冲突的问题（投资收益是投资行为，并不是日常管理行为） 3 、如果一家企业本身利润比较薄，该部分损益占到当期利润总额的四分之一的话，放在经常性损益是否依然合适？

回答人：chenyiwei
利息收入。考虑其收益稳定性和重要性。